【裁判字號】    99,訴,402
【裁判日期】    991115
【裁判案由】    違反藥事法
【裁判全文】
臺灣花蓮地方法院刑事判決               99年度訴字第402號
公  訴  人  臺灣花蓮地方法院檢察署檢察官
被      告  甲○○
上列被告因違反藥事法案件，經檢察官提起公訴（99年度偵字第
3919號），被告於本院準備程序中就被訴之事實為有罪之陳述，
經合議庭裁定改行簡式審判程序，本院判決如下：
    主  文
甲○○犯如附表所示之罪，各處如附表示之刑。應執行有期徒刑
貳年。緩刑肆年，並應向公庫支付新臺幣貳拾萬元。扣案之K 他
命壹包（毛重壹點壹貳陸肆公克）沒收銷燬之。
    事  實
一、甲○○明知安非他命、K 他命分別係毒品危害防制條例所列
    之第二級毒品、第三級毒品，其中安非他命並經公告屬藥事
    法第22條第1項第1款所列之禁藥，不得非法轉讓，竟仍基於
    轉讓毒品、禁藥之犯意，在花蓮縣花蓮市○○路305巷3號其
    工作室內，向鄧運財（檢察官另行偵查起訴）購買如附表所
    示數量之安非他命及K 他命後，再於附表所示之時間至同市
    ○○○街51號8樓，將如附表所示之他非他命及K他命無償轉
    讓與其女友徐嘉慧施用。嗣員警至甲○○上開工作室及位在
    同市○○路305巷12號之住處搜索，扣得K他命1包（毛重1.1
    264公克）而查知上情。
二、案經花蓮縣警察局吉安分局報告臺灣花蓮地方法院檢察署檢
    察官偵查起訴。
    理  由
一、按刑事訴訟法第273 條之1 第1 項規定，除被告所犯為死刑
    、無期徒刑、最輕本刑為3 年以上有期徒刑之罪、或高等法
    院管轄第一審案件者外，於審判期日前之程序進行中，被告
    先就被訴事實為有罪之陳述時，審判長得告知被告簡式審判
    程序之旨，並聽取當事人、代理人、辯護人及輔佐人之意見
    後，裁定進行簡式審判程序。經查，本件被告甲○○被訴違
    反藥事法一案，為前開不得進行簡式審判程序以外之案件，
    且被告於本院行準備程序時就被訴事實為有罪之陳述，經本
    院告知被告簡式審判程序之旨，並聽取被告之意見後，爰依
    前開刑事訴訟法第273條之1第1 項之規定，當庭裁定改依簡
    式審判程序並由受命法官獨任審判之，合先敘明。
二、上開犯罪事實，業據被告於警詢、偵查中及本院審理時均坦
    承不諱，核與證人徐嘉慧於警詢、偵查中及證人徐秋玲、徐
    文德於警詢中證述之情節相符，此外並有慈濟大學濫用藥物
    檢驗中心99年8月26日慈大藥字第99082604號函所附鑑定書1
    份在卷及K他命1包扣案可稽，足認被告自白與事實相符，本
    件事證明確，被告犯行堪予認定，應依法論科。
三、按安非他命、K他命分別係毒品危害防制條例第2條第2項第2
    款所規定之第二級毒品、第三級毒品，其中安非他命亦屬藥
    事法所稱之禁藥（即藥事法第22條第1 款所稱之經中央衛生
    主管機關明令公告禁止製造、調劑、輸入、輸出、販賣或陳
    列之毒害藥品）。而明知為禁藥而轉讓者，藥事法第83條亦
    定有處罰明文。故行為人明知為禁藥即安非他命而轉讓予他
    人者，除成立毒品危害防制條例第8條第2項之轉讓第二級毒
    品罪外，亦構成藥事法第83條第1 項之轉讓禁藥罪，此係屬
    同一犯罪行為而同時有2 種法律可資處罰之法條（規）競合
    情形，應依重法優於輕法、後法優於前法等法理，擇一處斷
    。而毒品危害防制條例第8條第2項轉讓第二級毒品罪之法定
    本刑為6月以上5 年以下有期徒刑，得併科新臺幣700,000元
    以下罰金；93年4月21日修正後藥事法第83條第1項轉讓禁藥
    罪之法定本刑為7年以下有期徒刑，得併科新臺幣5,000,000
    元以下罰金。則修正後藥事法第83條第1 項之罪之法定本刑
    ，顯較毒品危害防制條例第8條第2項之罪之法定本刑為重，
    依前述重法優於輕法之法理，轉讓安非他命部分之行為，自
    應優先適用藥事法第83條第1項之規定處斷，最高法院96 年
    度臺上字第3582號判決意旨可資參照。核被告所為，附表編
    號1、2及附表編號3其中3次僅轉讓安非他命之犯行，均係犯
    藥事法第83條第1項之明知為禁藥而轉讓罪；附表編號3其中
    3次同時轉讓安非他命及K他命之犯行，均係犯藥事法第83條
    第1項之明知為禁藥而轉讓罪及毒品危害防制條例第8條第 3
    項轉讓第三級毒品罪。起訴書認被告於附表編號3 所示之時
    間除轉讓安非他命外，每次均另轉讓K他命0.8公克，惟檢察
    官於本院審理時縮減犯罪事實為被告於民國99年4月間至5月
    間共轉讓6次安非他命0.5公克與徐嘉慧，其中3 次並同時轉
    讓K他命與徐嘉慧，附予敘明。被告持有安非他命、K他命後
    ，進而轉讓，其持有禁藥、毒品之低度行為應被其轉讓禁藥
    、毒品之高度行為所吸收，不另論罪。被告於附表編號3 其
    中3次以一行為同時轉讓安非他命、K他命與徐嘉慧施用，係
    一行為觸犯數罪名，為想像競合犯，從一重論以藥事法第83
    條第1 項之明知為禁藥而轉讓罪。爰審酌被告並無前科，素
    行良好，因與徐嘉慧交往，不忍徐嘉慧陷於施用海洛因之毒
    癮痛苦，而無償轉讓安非他命及K 他命與徐嘉慧使用，影響
    徐嘉慧身體健康，犯後坦承犯行，並供出購買毒品之上游（
    因本件適用藥事法，並無毒品危害防制條例第17 條之適用）
    ，於本院審理時坦承犯行，已知悔意等一切情狀，就其所犯
    如附表所示之罪，分別量處如主文所示之刑，並定其應執行
    之刑。又被告未曾因故意犯罪受有期徒刑以上刑之宣告，有
    臺灣高等法院被告前案紀錄表在卷可按，其因一時失慮致罹
    刑章，且於犯後坦承犯行，足見其經此刑之宣告後，應知警
    惕而無再犯之虞，又被告有正當之工作，業據其供述在卷，
    因認所宣告之刑以暫不執行其刑為當，爰併諭知緩刑4 年，
    以啟自新，並依刑法第74條第2項第4款、第4 項規定命被告
    向公庫支付新臺幣200,000 元，且此項命令並得為民事強制
    執行名義。扣案之K他命1包（毛重1.1264公克）係第三級毒
    品，為被告所有預備供轉讓與徐嘉慧之用，業據其於本院審
    理時供述在卷，足徵被告無正當理由而擅自持有上開第三級
    毒品，應依毒品危害防制條例第18條第1 項規定，沒收銷燬
    之。
據上論斷，應依刑事訴訟法第273條之1第1項、第299條第1 項前
段，藥事法第83條第1項，毒品危害防制條例第8條第3 項、第18
條第1項，刑法第11條、第55條、第51條第5款、第74條第1項第1
款、第2項第4款，判決如主文。
本案經檢察官林英正到庭執行職務。
中    華    民    國    99    年    11    月    15    日
                  刑事第三庭    法  官  湯國杰
以上正本證明與原本無異。
如不服本判決應於收受送達後10日內向本院提出上訴書狀，並應
敘述具體理由。其未敘述上訴理由者，應於上訴期間屆滿後20日
內向本院補提理由書(均須按他造當事人之人數附繕本)「切勿逕
送上級法院」。
中    華    民    國    99    年    11    月    15    日
                                書記官
附錄本判決論罪之法律條文：
藥事法第83條：
明知為偽藥或禁藥，而販賣、供應、調劑、運送、寄藏、牙保、
轉讓或意圖販賣而陳列者，處7年以下有期徒刑，得併科新臺幣5
百萬元以下罰金。
犯前項之罪，因而致人於死者，處7 年以上有期徒刑，致重傷者
，處3年以上12年以下有期徒刑。
因過失犯第1項之罪者，處2年以下有期徒刑、拘役或科新臺幣30
萬元以下罰金。
第 1 項之未遂犯罰之。
毒品危害防制條例第8條第3項：
轉讓第三級毒品者，處3年以下有期徒刑，得併科新臺幣30 萬元
以下罰金。
附表：
┌─┬─────────┬──────────┬──────────┐
│編│時間              │毒品種類、數量      │主               文 │
│號│                  │                    │                    │
├─┼─────────┼──────────┼──────────┤
│1 │99年1月底某日上午 │轉讓安非他命約0.3公 │甲○○犯藥事法第八十│
│  │                  │克                  │三條第一項之轉讓禁藥│
│  │                  │                    │罪，處有期徒刑伍月。│
├─┼─────────┼──────────┼──────────┤
│2 │99年2月某日上午   │轉讓安非他命約0.3公 │甲○○犯藥事法第八十│
│  │                  │克                  │三條第一項之轉讓禁藥│
│  │                  │                    │罪，處有期徒刑伍月。│
├─┼─────────┼──────────┼──────────┤
│3 │99年4月間至5月間共│每次轉讓安非他命約  │甲○○犯藥事法第八十│
│  │6次               │0.5公克、其中3次並同│三條第一項之轉讓禁藥│
│  │                  │時轉讓K他命每次約0.8│罪，陸罪，各處有期徒│
│  │                  │公克                │刑陸月。            │
└─┴─────────┴──────────┴──────────┘

司法院資訊處製作；財團法人民間司法改革基金會備份。
